【裁判字號】    97,交聲,1609
【裁判日期】    970801
【裁判案由】    違反道路交通管理處罰條例聲明異議
【裁判全文】
臺灣臺北地方法院交通事件裁定        97年度交聲字第1609號
原處分機關  臺北市交通事件裁決所
異  議  人
即受處分人  甲○○
                      樓
上列受處分人因違反道路交通管理處罰條例案件，對於臺北市交
通事件裁決所97年6月16日所為之處分（原處分案號：北市裁二
字第裁22-C00000000號），聲明異議，本院裁定如下：
    主  文
異議駁回。
    理  由
一、原處分機關處分意旨略以: 異議人即受處分人甲○○所有之
    車牌號碼ADB-552號重型機車，於民國97年2月2日15時32分
    許，違規停放於臺北縣新店市○○路46之3號前畫有紅實線
    禁止臨時停車處所。爰依道路交通管理處罰條例第56條第1
    項第1款及違反道路交通管理事件統一裁罰基準及處理細則
    規定裁處異議人新臺幣（下同）600元。
二、異議意旨略以: 異議人為上開車輛之所有人，但該車平日係
    交由異議人之子陳哲輝使用。因陳哲輝於97年1月31日奉派
    出國前，將之停放於住家斜對面之青年公園旁。於97年2月5
    日始返回。嗣於同年月6日上午擬使用機車時，始發現該車
    失竊，異議人乃至青年派出所報案。但異議人卻於97年4月3
    日始接獲通知機車停放於拖吊場，須繳付6000元之保管費，
    異議人實無法接受，爰聲明異議云云。
三、按在禁止臨時停車處所停車，處新臺幣600元以上1200元以
    下罰鍰，道路交通管理處罰條例第56條第1項第1款定有明文
    。
四、經查，本件異議人為ADB-552號機車之所有人，以及該車於9
    7年2月2日15時32分許，違規停放於臺北縣新店市○○路46
    之3號前畫有紅實線禁止臨時停車處所，均為異議人所不爭
    執，並有現場採證照片在卷可稽。是異議人所有之上開機車
    ，於前開時、地，違規停放於路側畫有紅實線之禁止臨時停
    車處所之違規事實，已至為明確。異議人雖執上詞置辯，並
    提出臺北市政府警察局車輛協尋電腦輸入單一紙為證。惟查
    ，依異議人所提出之上開失竊報案資料顯示，異議人係於97
    年2月6日18時30分許，向臺北市政府警察局萬華分局青年路
    派出所報案，當時所報之失竊發生時間為97年2月6日18時30
    分許，發生地點為: 臺北市○○路132號對面。但本件異議
    人所有之上開機車，其違規停車之時間為96年2月2日15時32
    分許，顯在異議人於97年2月6日18時30分許向警方報案之前
    。而質之異議人亦始終無法提出上開機車係於上開停車時間
    前業已失竊之相關證據。是異議人所提出之上開證據至多僅
    能證明其所有之上開機車於報案時所指訴之失竊發生時間失
    竊之事實，尚不足以證明其所有之上開機車輛於96年2月2日
    15時32分許前已經遺失之事實。其上開所辯各節，自屬無據
    。至於異議人因違規停車遭強制拖吊後所衍生之保管費，係
    屬另一民事關係，自非本院處理聲明異議之範圍，附此敘明
    。從而，原處分機關依前揭道路交通管理處罰條例第56條第
    1項第1款、違反道路交通管理事件統一裁罰基準及處理細則
    及違反道路交通管理事件統一裁罰標準表之規定，裁處異議
    人罰鍰600元，核無違誤。本件異議人之異議為無理由，應
    予駁回。
據上論斷，應依道路交通案件處理辦法第19條，裁定如主文。
中    華    民    國    97    年    8     月    1     日
                  交通法庭    法  官  李桂英
上正本證明與原本無異。
如不服本裁定應於送達後5日內向本院提出抗告狀
                              書記官  嚴君珮
中    華    民    國    97    年    8     月    1     日


司法院資訊處製作；財團法人民間司法改革基金會備份。
